【裁判字號】    99,訴,1175
【裁判日期】    991130
【裁判案由】    違反毒品危害防制條例
【裁判全文】
臺灣屏東地方法院刑事判決              99年度訴字第1175號
公  訴  人  臺灣屏東地方法院檢察署檢察官
被      告  吳添武
上列被告因違反毒品危害防制條例案件，經檢察官提起公訴（99
年度毒偵字第2196號），茲因被告就被訴事實為有罪之陳述，經
告知簡式審判程序意旨，並聽取公訴人及被告之意見後，本院合
議庭裁定由受命法官獨任依簡式審判程序審理，判決如下：
    主  文
吳添武施用第一級毒品，累犯，處有期徒刑拾月。
    事  實
一、吳添武前於民國94年間因施用毒品案件，經本院於94年1 月
    20日以93年度毒聲字第780 號裁定送觀察、勒戒後，認無繼
    續施用毒品之傾向，於94年2 月17日執行完畢獲釋，並經臺
    灣屏東地方法院檢察署檢察官以93年度毒偵字第2490號為不
    起訴處分確定，復於93年間恐嚇案件，經本院於以93年度易
    字第528 號判處有期徒刑5 月確定，並於95年3 月27日縮刑
    期滿執行完畢，另其於95年間因施用毒品等案件經法院判決
    應執行有期徒刑9 月，於96年間又因施用毒品案件，經法院
    判處有期徒刑1 年，2 案接續執行於98年3 月20日假釋出監
    ，於98年8 月15日縮刑期滿執行完畢。詎其仍不知悔改，基
    於施用第一級毒品之犯意，於99年7 月2 日上午9 時許，在
    屏東縣內埔鄉○○村○○路120 號住處內，以將第一級毒品
    海洛因置入注射針筒內摻水稀釋後，注射手臂血管之方式，
    施用第一級毒品海洛因1 次。嗣於99年7 月2 日下午6 時45
    分許，在屏東縣內埔鄉○○路段，為警盤查而查獲，經其同
    意採尿，送驗後呈海洛因代謝後之嗎啡陽性反應，始悉上情
    。
二、案經屏東縣警察局潮州分局報告臺灣屏東地方法院檢察署檢
    察官偵查起訴。
    理  由
一、本案被告吳添武所犯違反毒品危害防制條例案件，並非法定
    刑為死刑、無期徒刑或最輕本刑3 年以上有期徒刑之罪，亦
    非高等法院管轄第一審之案件，而被告於本院準備程序中就
    被訴事實為有罪之陳述，本院合議庭乃裁定由受命法官獨任
    進行簡式審判程序。又簡式審判程序之證據調查，依刑事訴
    訟法第273 條之2 規定，不受同法第159 條第1 項審判外陳
    述排除之限制，再被告對於卷內之各項證據，亦不爭執證據
    能力，故卷內所列之各項證據，自得作為證據，先予敘明。
二、上揭事實，業據被告吳添武坦承不諱，其為警所採集之尿液
    檢體，經送請台灣檢驗科技股份有限公司以酵素免疫分析法
    及氣相層析質譜儀法檢驗，結果呈嗎啡陽性反應，有該公司
    99年7 月19日編號KＺ000000000000號濫用藥物檢驗報告及屏
    東縣警察局潮州分局偵辦疑似施用毒品尿液檢體送驗代號與
    真實姓名對照表各1 份在卷足憑，堪認被告前開自白與事實
    相符。又按毒品危害防制條例於92年7 月9 日修正公布，其
    中第20條、第23條將施用毒品之刑事處遇程序，區分為「初
    犯」、「5 年內再犯」、「5 年後再犯」，而依立法理由觀
    之，僅限於「初犯」、「5 年後再犯」，始應先經觀察、勒
    戒或強制戒治程序，倘被告於5 年內已再犯，經依法追訴處
    罰，縱其第3 次（或第3 次以上）再度施用毒品之時間，在
    初犯經觀察、勒戒或強制戒治執行完畢釋放5 年以後，已不
    合於「5 年後再犯」之規定，且因已於「5 年內再犯」，顯
    見其再犯率甚高，原實施觀察、勒戒或強制戒治，已無法收
    其實效，即應依該條例第10條處罰，最高法院95年5 月9 日
    95年度第7 次刑事庭會議決議可資參照。查被告於94年間因
    施用毒品案件，經本院於94年1 月20日以93年度毒聲字第78
    0 號裁定送觀察、勒戒後，認無繼續施用毒品之傾向，於94
    年2 月17日執行完畢獲釋，並經臺灣屏東地方法院檢察署檢
    察官以93年度毒偵字第2490號為不起訴處分確定，於95年間
    再因施用毒品等案件經法院判決應執行有期徒刑9 月，於96
    年間又因施用毒品案件，經法院判處有期徒刑1 年，2 案接
    續執行於98年8 月15日縮刑期滿執行完畢等事實，有臺灣屏
    東地方法院檢察署刑案資料查註紀錄表、臺灣高等法院被告
    全國前案紀錄表各1 份在卷可按，是被告於強制戒治執行完
    畢釋放後，5 年內已再犯施用毒品案件，經本院判處罪刑確
    定，則其犯再本件施用毒品案件，即非屬該條例第20條第3
    項所稱「5 年後再犯」之情形，而應依法追訴處罰。綜此，
    本件事證已臻明確，被告施用毒品海洛因之犯行，洵堪認定
    ，應依法論科。
三、查海洛因屬毒品危害防制條例第2 條第2 項第1 款所規定之
    第一級毒品。是核被告前開所為，係犯毒品危害防制條例第
    10條第1 項施用第一級毒品罪。其持有毒品復進而施用，持
    有毒品之低度行為，為施用毒品之高度行為所吸收，不另論
    罪。又查被告前有如事實欄所示之科刑及執行情形，有臺灣
    屏東地方法院檢察署刑案資料查註紀錄表、臺灣高等法院被
    告前案紀錄表各1 份附卷足憑，其於刑之執行完畢後5 年內
    ，故意再犯本件有期徒刑之罪，為累犯，應依刑法第47條第
    1 項加重其刑。爰審酌被告施用毒品，足以戕害其身心，滋
    生其他犯罪，且前有多次施用毒品前科，素行非佳，有上開
    前科紀錄表可稽，惟念其坦承犯行，且施用毒品行為於本質
    上係屬自我戕害行為，反社會性之程度尚屬較低等一切情狀
    ，量處如主文所示之刑。未扣案而供被告本件施用海洛因犯
    罪使用之注射針筒，除據被告供稱於查獲前已經丟棄而滅失
    ，依現有卷證復不能證明其尚存在，爰不另為沒收之諭知，
    附此敘明。
據上論斷，應依刑事訴訟法第273 條之1 第1 項、第299 條第1
項前段，毒品危害防制條例第10條第1 項，刑法第11條、第47條
第1項，判決如主文。
本案經檢察官許英輝到庭執行職務。
中    華    民    國    99    年    11    月    30    日
                    刑事第三庭  法  官  陳茂亭
以上正本證明與原本無異。
如不服本判決應於收受判決後10日內向本院提出上訴書狀，並應
敘述具體理由；其未敘述上訴理由者，應於上訴期間屆滿後20日
內向本院補提理由書（均須按他造當事人之人數附繕本）「切勿
逕送上級法院」。
中    華    民    國    99    年    11    月    30    日
                                書記官  黃佳惠
附錄本判決論罪科刑法條：
毒品危害防制條例第10條第1項
施用第一級毒品者，處 6 月以上 5 年以下有期徒刑。

司法院資訊處製作；財團法人民間司法改革基金會備份。
